【裁判字號】    95,上易,1054
【裁判日期】    950823
【裁判案由】    詐欺等
【裁判全文】
臺灣高等法院刑事判決                95年度上易字第1054號
上  訴  人  臺灣臺北地方法院檢察署檢察官
上  訴  人
即  被  告  甲○○
選任辯護人  薛欽峰律師
            楊宗翰律師
上列上訴人因被告詐欺等案件，不服臺灣臺北地方法院94年度易
字第2028號，中華民國95年4月28日第一審判決（起訴案號：臺
灣臺北地方法院檢察署93年度偵字第20553號），提起上訴，本
院判決如下：
    主  文
上訴駁回。
    事  實
一、甲○○係震龍企業有限公司（ON TEK Enterprise Limited
    ，設香港，下稱震龍公司）之負責人，民國92年10月間，因
    偉騰科技股份有限公司（設臺北縣新店市○○路43號6樓，
    下稱偉騰公司）代表人吳偉仁欲向菲律賓TECOM公司購買TF
    T LCD電腦螢幕，約由震龍公司代向TECOM公司訂購，再由偉
    騰公司轉售獲利；甲○○即意圖為自己不法之所有，向吳偉
    仁佯稱：如偉騰公司之信用狀額度不足，可先以震龍公司名
    義代開額度美金33萬元之信用狀予TECOM公司，惟偉騰公司
    需先匯款信用狀額度一半之金額即16萬5,000美元至震龍公
    司帳戶，以供香港銀行查驗擔保後即匯返云云；致偉騰公司
    陷於錯誤，於92年10月15日與震龍公司訂定總價109萬9,400
    元之買賣合約書，並於92年11月14日匯款165000美元至震龍
    公司設於香港浙江第一銀行外幣活期儲蓄帳戶。然甲○○非
    但自始無意且未依約提供上述帳戶內之款項供銀行查驗、以
    震龍公司名義，申請開立信用狀；竟於收受上開匯款之次日
    （92年11月19日）即自該帳戶匯款105708.2美元至甲○○擔
    任負責人之臺灣富麗雅佳股份有限公司（下稱富麗雅佳公司
    ，設臺北市○○區○○街1號5樓之1）帳戶，致同日震龍公
    司設於浙江第一銀行上開帳戶餘額僅59385.81美元。嗣偉騰
    公司因震龍公司遲未依約申請銀行開立信用狀，要求震龍公
    司返還上述匯款，震龍公司始於92年11月24日匯回其中款項
    49292.5美元（加計手續費共匯款49313.2美元），其餘款項
    則迄未返還。直至93年5月間偉騰公司派員至震龍公司查證
    ，得悉震龍公司於收款後之次日即匯款105708.2美元予甲○
    ○任負責人之富麗雅佳公司，且甲○○事後又斷然否認曾以
    簽發信用狀為由要求偉騰公司付款之事，顯無以165000美元
    供銀行查驗之意，始知受騙。
二、案經偉騰公司訴由台北縣政府警察局永和分局報請臺灣臺北
    地方法院檢察署檢察官偵查起訴。
    理  由
壹、詐欺部分：
一、按傳聞法則之重要理論依據，在於傳聞證據未經當事人之反
    對詰問予以核實，乃予排斥，惟若當事人已放棄對原供述人
    之反對詰問權，於法院審判時表明同意該等傳聞證據可作為
    證據，基於證據資料愈豐富，愈有助於真實發現之理念，並
    貫徹刑事訴訟法修法加重當事人進行主義之精神，確認當事
    人對於證據能力有處分權之制度，傳聞證據經當事人同意作
    為證據，法院認為適當者，亦得為證據。另當事人於調查證
    據時，對於傳聞證據表示「沒有意見」，而未於言詞辯論終
    結前聲明異議 (Without Objection)，應視為已有將該等傳
    聞證據採為證據之同意，此刑事訴訟法第159條之5定有明文
    。本案本院審理時，被告及辯護人對於被告以外之人於審判
    外之陳述之證據能力並未表示意見，迄本院辯論終結前，被
    告及辯護人亦均未爭執本案證據之證據能力，依刑事訴訟法
    第159條之5第2項之規定，應視為被告已同意本案相關之傳
    聞證據均可作為證據，本院斟酌本案卷內之證據並非非法取
    得，亦無證明力明顯過低之情形，且經原審法院及本院於審
    判期日依法進行證據之調查、辯論，被告於訴訟上之程序權
    ，已受保障，前揭各該證據，均得採為證據，先予敘明。
二、訊據上訴人即被告甲○○固不否認震龍公司設於香港浙江第
    一銀行外幣活期儲蓄帳戶於92年11月18日有美金164995元（
    即告訴人於92年10月15日所匯165000元美金，扣除手續費）
    款項入帳，及於該款項入帳之翌日匯款美金105708.2元至其
    任負責人之富麗雅佳公司帳戶之事實，惟矢口否認有何詐欺
    犯行，辯稱：伊未曾以震龍公司可代開信用狀，要求偉騰公
    司匯交信用狀額度一半款項供銀行查驗擔保後即匯還之理由
    ，要求偉騰公司匯款，偉騰公司匯交165000美元係為支付與
    震龍公司於92年10月15日所簽買賣契約定金，既言明係定金
    ，則偉騰公司支付後，即屬震龍公司財產，當可自行調度運
    用，且震龍公司匯予富麗雅佳公司之10餘萬元美金款項係經
    吳偉仁同意才支付，另震龍公司於92年11月24日匯給偉騰公
    司之4萬餘美元，係震龍公司支付偉騰公司另筆92年11月1日
    合約交易之貨款，並非退還申請信用狀查驗擔保之款項等語
    。
三、經查：
  (一)偉騰公司於92年11月14日透過第一銀行匯款美金165000元款
    項至震龍公司銀行帳戶，震龍公司設於香港浙江第一銀行外
    幣活期儲蓄帳戶於92年11月18日有美金164995元款項入帳，
    且震龍公司於上述款項入帳之翌日（92年11月19日）即匯款
    美金105708.2元至被告任負責人之富麗亞佳公司帳戶，震龍
    公司上述帳戶因而於92年11月19日僅結餘59385. 81美元；
    及震龍公司於92年11月21日匯款（含手續費）支出49313.2
    元予偉騰公司等事實，除據被告甲○○供述甚詳外，並有第
    一銀行92年11月14日匯出匯款水單客戶收執聯、震龍公司設
    於香港浙江第一銀行外幣活期儲蓄帳戶92年10月31日至同年
    11月29日交易明細表、富麗亞佳公司基本資料附卷可稽（見
    他字卷第16頁、第18頁、偵卷第11頁），此部分事實，自堪
    認定。
  (二)被告雖否認曾以「震龍公司可代開信用狀，要求偉騰公司匯
    交信用狀額度一半之金額即165000元款項供銀行查驗擔保後
    即匯還」之理由，要求偉騰公司付款，然查：
    １、證人即偉騰公司負責人吳偉仁於原審結稱：我的客戶需
        要價值100多萬元美金的ＴＦＴ，因為資金很大，所以
        分批交貨，我們公司有去一銀申請信用狀額度，時間上
        來不及，甲○○說震龍公司在香港浙江第一銀行（後改
        為永亨銀行）有現成額度可以用馬上可以開信用狀，但
        需要開狀金額百分之五十的保證金，因為震龍公司沒有
        錢，所以由我們提供保證金，這張狀由震龍公司開給菲
        律賓，偉騰公司部分只做採購訂單，…（約定）信用狀
        金額開33萬美金，所以我們於九十二年十一月十四日匯
        165000元給震龍公司，…我把款匯過去後，偉騰公司就
        追ＬＣ有無開到菲律賓去，我們問菲律賓ＴＥＣＯＭ陳
        董有無收到震龍公司開的信用狀，他們說都沒有收到，
        因甲○○先生告訴我說，震龍公司有現存額度立即就可
        以開狀，但菲律賓公司一直告訴我沒有（收到），我就
        問甲○○為何沒有開（信用狀），他說有在辦，過沒多
        久，他又說浙江銀行說額度有問題，必須要震龍公司重
        新申請，他要作重新申請動作，…我問他要多久，甲○
        ○說不清楚，我就說你先把那筆錢先匯回來，等申請好
        錢再匯給你，甲○○說好，後來甲○○又說：對不起，
        這筆錢是他公司小姐不小心軋支票軋走了，我問他剩下
        多少錢，我就請他把剩下的錢匯回來，等到十一月二十
        幾日偉騰公司才用自己信用額度開信用狀17萬美金開給
        震龍公司等語甚詳（見原審卷第41頁），核與其警詢、
        偵訊供證情節相合，前後一貫，已可憑信。
    ２、被告於警局初訊時即供承：「（告訴人指證你在香港向
        其謊稱你香港公司可代開LC信用狀，需百分之五十保證
        金，致其相信並匯美金十六萬五千元，…你做何解釋？
        ）因有一筆交易由吳偉仁與菲律賓客戶間買賣，需LC開
        狀，而運用到香港震龍公司在銀行額度，銀行要求百分
        之五十保證金，事後該交易延後所以該保證金提議退回
        臺北；本人向吳先生提出有一批LCD要購入，必須使用
        這筆錢，經吳先生同意動用此款項購入該批LCD…」，
        「…據我查證偉騰公司92.11.17匯款美金165000元整，
        震龍公司92.11.20「匯回」美金49292.5元，其中差額
        運用上開所述購得LCD一批，並非我私自挪用，係經吳
        先生同意才使用該筆款項」等語明確（見偵卷(一)第15頁
        、第17頁）。並於原審審判期日確認警詢時曾為上開供
        述無誤，且未爭執該警詢供述之任意性（見原審卷第39
        頁）。顯見被告於案發之初，並未否認偉騰公司所訴「
        曾以運用震龍公司銀行額度開立信用狀，銀行要求百分
        之五十保證金為由，要求偉騰公司匯款165000美元」之
        事，且明白供承：上述款項係震龍公司欲以額度開立信
        用狀，銀行要求百分之五十保證金，且事後震龍公司已
        於92年11月20日（應係21日）匯回49292.5元等情屬實
        。
    ３、被告於93年12月6日雖具狀表示偉騰公司與震龍公司乃
        互有業務往來之公司，偉騰公司電匯前開金錢予震龍公
        司，係因偉騰公司向震龍公司購買LCD，故偉騰公司才
        依二公司於92年10月15日簽訂之買賣合約書匯款，並提
        出該買賣合約書為證。查上該買賣合約書，固記載定金
        為美金165000元，然質之告訴人指稱是為了要開信用狀
        才配合簽買賣合約書，查核諸上該合約書非常簡略，參
        以被告於94年6月1日經檢察事務官詢間時供稱：「 (
        有無與偉騰公司約定以震龍名義開立信用狀？)有，但
        並不是拿告訴人匯來的16萬美金，而是告訴人後來才開
        的17萬美金信用狀，我們馬上轉開信用狀給非律賓ＴＥ
        ＣＯＭ公司…」、「 (有收到告訴人的165000元美金？
        )有，但此筆金額的「信用狀」因香港銀行作業來不及
        開出，就由告訴人直接開17萬美金的信用狀給我，我們
        立即轉開到菲律賓TECOM公司，至於165000美金因接下
        來還有訂單就先暫時放在震龍公司的帳戶」等語 (見偵
        卷(二)第42頁)，可見該16萬5000美元，縱名為定金，仍
        係約定作開立信用狀之用，以便交付菲律賓ＴＥＣＯＭ
        公司作為購買LCD之貨款，否則告訴人何庸再開17萬元
        美金之信用狀，經震龍公司轉交菲律賓ＴＥＣＯＭ公司
        ，據此，益認證人吳偉仁所述：偉騰公司係因被告宣稱
        震龍公司代開信用狀，銀行要求信用狀額度一半之保證
        金查驗，始匯交款項等情非虛。
    ４、被告雖辯稱：震龍公司於92年11月21日匯款49313.2美
        元（含手續費）予偉騰公司，並非因信用狀未開立而匯
        還款項，而係因92年11月1日震龍公司向偉騰公司另行
        簽約訂貨，所支付之定金云云。然被告業供承：偉騰公
        司匯款美金165000元，震龍公司於92年11月20日（應為
        21日）匯回美金49292.5元等語甚詳，已如前述，核與
        證人吳偉仁結證情節相符，堪信被告因以代開信用狀之
        事由收款後，遲未辦理，經偉騰公司催討，始匯回該款
        項。雖被告於93年2月6日具狀稱：92年11月1日震龍公
        司向偉騰公司購買行動電話，震龍公司依該合約分別於
        同年11月21日、12月22日及93年4月7日、5月6日電匯49
        292.5美元、84967.74美元（當日匯二次各港幣85000元
        、美金74000元）、147000美元、149979.3元，震龍公
        司總計電匯431239.54美元予偉騰公司，但偉騰公司未
        履行交貨義務云云，並提出匯款單5紙（見偵卷(一)第101
        頁、第105頁、卷(二)第54頁）為據，主張：震龍公司於
        92年12月31日結帳日前，偉騰公司尚欠震龍公司預付款
        134292.5美元，此預付款即92年11月21日、12月22日震
        龍公司匯予偉騰公司之美金49292.5元、港幣85000元、
        美金74000元匯款，並經吳偉仁親筆簽核云云；然上述
        被告提出之五筆匯款單並不能證明匯款之原因，且該事
        後對帳簽核之款項內容究何所指，並未於對帳單中條列
        載明，無從憑此認定吳偉仁已簽核承認49292.5美元係
        震龍公司為92年11月1日合約所支付之價金。至原審辯
        護人提出之被證四號93年11月8日律師函，係93年11月1
        日警詢後所為之意思表示，已有於警詢後為圖脫罪而寄
        發存證信函之嫌，且寄發存證信函之日期距離上述所稱
        最後匯款日（93年5月6日）間隔已有半年之久，實難憑
        此認定前述49292.5元非被告以震龍公司匯還偉騰公司
        之款項，而為被告有利之認定。況被證八之存證信函中
        所列各筆匯款與92年11月1日合約中約定之定金金額281
        300元並不相符，是被告所辯：震龍公司匯款49292.5美
        元至偉騰公司帳戶，並非因信用狀未依約開立而匯還云
        云，顯然無據。另被告於本院審理時，坦陳無證據證明
        告訴人有同意使用該105708.2美元 (見本院審理筆錄)
        ，是被告所謂經同意乙節亦乏實據，故應認偉騰公司亦
        無同意震龍公司動用上該所匯之款項。
    ５、被告以上開不實事由要求偉騰公司匯款165000美元在先
        ，隨又於該款項入帳之翌日即於92年11月19日匯出1057
        08.2美元至被告任負責人之富麗雅佳公司帳戶，致震龍
        公司前開銀行帳戶於92年11月19日僅結餘59385.81美元
        等情，業如前述，客觀上被告顯無將偉騰公司所匯款項
        用於銀行開立信用狀查驗擔保之用。且被告於收受、匯
        出款項後，又否認曾以代開信用狀之事由要求偉騰公司
        匯款，足見被告於要求偉騰公司匯款之初，即無履行當
        初所稱匯款事由之意，而有不法所有之意圖甚明。至被
        告選任辯護人雖具狀另稱：被告確曾於買賣合約成立後
        向香港浙江第一銀行（後改為永亨銀行）代為申請信用
        狀云云，請求向該行函查震龍公司有無於92年11月間向
        該行申請開發信用狀及傳訊該信用狀承辦人陳俐玲。然
        被告於本院審理中坦陳未曾向該行提出書面申請，僅「
        口頭」申請欲開立信用狀等語。既屬「口頭」申請自無
        從向永亨銀行調閱任何書證以供參酌，且衡之被告於上
        開款項入帳後之翌日旋即擅行匯出，要無可認其有要代
        告訴人開立信用狀之情事，故被告辯護人請求函查及傳
        訊證人，本院認無必要，併此敘明。
  綜上，本件事證明確，被告所辯無非卸責之詞，不足採信，其
  之犯行堪以認定，應依法論科。
四、核被告所為，係犯刑法第339條第1項之詐欺取財罪。原審審
    酌被告詐騙款項，對被害人之財產權侵害甚鉅，且事後拒絕
    賠償損害，復否認要求偉騰公司付款之原因關係，毫無悔悟
    之意，及其犯罪手段、所生損害等一切情狀，依刑法第339
    條第1項、罰金罰鍰提高標準條例第1條前段，量處被告有期
    徒刑一年十月，以示懲儆。認事用法核無不合，被告上訴猶
    執陳詞否認犯罪，非有理由，應予駁回。
貳、背信部分：
一、公訴意旨略以：被告甲○○自92年12月1日起至93年4月31日
    止，於偉騰公司任總經理一職，負責手機生產及行銷工作，
    係為偉騰公司處理業務之人，詎意圖為自己不法之利益，並
    損害偉騰公司之利益，明知其無型號N610手機訂單，竟向吳
    偉仁謊稱：震龍公司已經有約一萬台型號N610的手機訂單，
    且有用以生產上開手機之LCD乙批，如偉騰公司向震龍公司
    買入該LCD，再轉賣與偉騰公司在香港之關係企業豐榮國際
    有限公司（下稱豐榮公司），由豐榮公司將上開手機生產完
    成後，回銷震龍公司，由其負責銷售，最晚於92年12月底前
    即可完成交易，可快速獲利云云，致吳偉仁信以為真，分別
    於92年12月中、93年3月11日，以偉騰公司名義申請開立金
    額10萬元及20萬元之信用狀，向震龍公司買入9,000件及1萬
    4,000件LCD後，再轉售與豐榮公司，然甲○○卻遲未依約完
    成手機生產，俟偉騰公司申請開立之上開二張信用狀屆期需
    還款，甲○○即將先前偉騰公司購入並置於豐榮公司之上開
    9,000件及1萬4,000件，合計2萬3,000件之LCD取回震龍公司
    ，於93年4月14日，再以偉騰公司名義，申請開立金額14萬
    7,000元信用狀，向震龍公司重新買入上開2萬3,00 0件LCD
    ，使偉騰公司向震龍公司買入之2萬3,000件LCD成為呆料，
    並使偉騰公司前後受有44萬7,000元之支出損害，而為違背
    其任務之行為，致生損害於偉騰公司。因認被告另涉犯刑法
    第342條第1項背信罪嫌云云。
二、按事實之認定，應憑證據，如未能發現相當證據，或證據不
    足以證明，自不能以推測或擬制之方法，以為裁判基礎；又
    認定不利於被告之事實，須依積極證據，苟積極證據不足為
    不利於被告事實之認定時，即應為有利於被告之認定，更不
    必有何有利之證據。又認定犯罪事實所憑之證據，雖不以直
    接證據為限，間接證據亦包括在內；然而無論直接或間接證
    據，其為訴訟上之證明，須於通常一般之人均不致有所懷疑
    ，而得確信其為真實之程度者，始得據為有罪之認定，倘其
    證明尚未達到此一程度，而有合理之懷疑存在時，事實審法
    院復已就其心證上理由予以闡述，敘明其如何無從為有罪之
    確信，因而為無罪之判決，尚不得任意指為違法。最高法院
    分別著有40年度台上字第86號、30年度上字第816號、76年
    台上字第4986號判例可參。
三、訊據被告甲○○堅決否認背信犯行，辯稱：伊未曾向吳偉仁
    謊稱震龍公司已有10000台N610手機訂單，且有生產手機之
    LCD一批，央求偉騰公司向震龍公司買入該LCD之事，伊於92
    年12月至93年5月任職偉騰公司期間，財務運用及支出，均
    由吳偉仁及陳紹銘決定，本件買賣原因及過程，亦由吳偉仁
    主導，係吳偉仁為公司營運及財務操作等考量所為，伊亦不
    須告知其有無能力生產N610產品等語。經查：
  (一)偉騰公司分別於92年12月、93年3月、93年4月具名向震龍公
    司購買9000件、14000件、23000件LCD再轉賣與豐榮公司，
    偉騰公司因而各向陽信商業銀行、土地銀行、第一銀行申請
    金額為10萬元、20萬元、147000元，受益人為震龍公司之信
    用狀，供震龍公司押匯得款等事實，業據證人吳偉仁供證綦
    詳，且有92年12月10日震龍公司開立與告訴人公司9000件LC
    D之售貨發票及提單（見他字卷第27、28頁）、告訴人向陽
    信商業銀行申請金額10萬元、受益人為震龍公司之信用申請
    狀（見他字卷第20頁）、陽信商業銀行於92年12月15日通知
    前開信用狀到達之通知書（見他字卷第23頁）、92年12月30
    日告訴人開立與豐榮公司9000件LCD之發票、提單及出口報
    單（見偵卷(二)第19頁至第21頁）、93年3月5號震龍公司開立
    與告訴人14000件LCD之要約書、發票及提單（見偵卷(二)第23
    頁至第25頁）、告訴人向土地銀行申請金額20萬元、受益人
    為震龍公司之信用狀申請書（見他字卷第48頁）、93年3月
    29日告訴人開立與豐榮公司14000件LCD之發票、提單及出口
    報單（見偵卷(二)第27頁至第29頁）、93年4月13日震龍公司
    開立與告訴人23000件LCD之要約書（見偵卷(二)第31頁）、告
    訴人向第一銀行申請金額為147000元、受益人為震龍公司之
    信用狀申請書（見他字卷第57頁）附卷可稽，固堪認定。
  (二)惟偉騰公司申請上開金額信用狀之原因，業據證人吳偉仁到
    庭結稱：因為被告告訴我震龍公司有N610液晶板，由震龍公
    司賣給偉騰公司，再由偉騰公司賣給豐榮公司，在大陸下單
    ，約定偉騰公司向震龍公司購買上述N610液晶板，價金以開
    立信用狀方式支付，但是被告說震龍押匯後，取得的款項，
    …他會拿來作為生產N610手機所需資金，至於偉騰公司與豐
    榮公司之間的帳，作為股東往來，掛一個欠款，等到N610手
    機獲利再作為豐榮公司與偉騰公司之間的價金，被告同時擔
    任這三家公司總經理，被告後來一直說N610無法生產，一直
    說訂單無法確認，…92年12月底，被告說是模具的問題，所
    以未完成，一直到93年3月份，才又繼續接下剩下的庫存轉
    到豐榮公司，…92年12月份信用狀於93年3月快要到期時，
    因為原來預計有2萬台N610要生產，所以我就把另外14000件
    買來，震龍公司再把14000件部分押匯的錢匯回臺灣去清償
    92年12月第一筆交易的信用狀，等於作一個展期，讓被告有
    時間完成N610產品（見原審卷第43頁），… (93年4月14日
    偉騰公司為何公司會開立147000元美金之信用狀？）因為一
    直到4月份N610都沒有完成，我希望震龍公司出錢把LCD買回
    去，但是震龍公司沒有錢，後來協議，震龍公司向豐榮公司
    買回LCD，但是偵查卷E-MALL提到震龍公司直接向豐榮公司
    買，可能違法，所以建議由豐榮公司賣給嘉豐公司，再由嘉
    豐公司賣給震龍公司，震龍公司賣給偉騰公司，偉騰公司再
    賣給震龍公司，因為偉騰公司要向震龍公司買回，所以由震
    龍公司於4月14日開立147000元美金的信用狀，這筆信用狀
    押匯取得的款項，要作為沖銷豐榮公司欠偉騰公司的部分款
    項，偉騰公司拿到豐榮公司的還款後，就可以支付3月份到
    期信用狀。…（3月訂約後，原本希望震龍公司把貨買回去
    就好，為何93年4月份偉騰公司開立147000美元信用狀，取
    得偉騰公司無力生產之LCD23000片？）我們主要是要把帳沖
    掉，然後再將LCD回到豐榮公司，被告再把帳款還掉。結果
    偉騰公司於93年5月份將23000片LCD出到豐榮公司，豐榮公
    司拒絕收貨等語（見原審卷第43頁、第44頁）。足見證人吳
    偉仁係因92年12月之信用狀即將到期，為了變相展期，始由
    偉騰公司於93年3月間另以購入14000件為名，申請開立20
    萬美元信用狀；而93年4月間亦為了沖銷帳款，而以偉騰公
    司購入23000件為名，申請開立147000美元信用狀，由震龍
    公司押匯得款後，供偉騰公司支應到期之信用狀款；且吳偉
    仁明知偉騰公司於93年4月為申請開立147000美元信用狀所
    購入之23000件交易標的，與先前之9000件、14000件相同，
    但為達偉騰公司取得資金沖銷帳款之目的，仍決意為之。是
    此部分公訴意旨所指之各次申請信用狀過程，均為偉騰公司
    負責人吳偉仁所明知且授意，被告縱有此部分參與決策之行
    為，亦無違背任務，一物二賣予偉騰公司之背信行為可言。
    參以：證人吳偉仁自承：92年12月及93年3月偉騰公司聲請
    開立10萬及20萬美元之信用狀，於震龍公司押匯得款後，已
    分別將美金85000元及147000元匯至偉騰公司帳戶，…這些
    錢一直在偉騰公司裡面等情甚詳（見原審卷第67頁反面），
    更足見偉騰公司進行上述各筆交易、申請信用狀之目的，係
    為套現周轉，且此為吳偉仁知之甚詳。是被告究否有生產手
    機之能力，顯非偉騰公司負責人吳偉仁決定是否向銀行申請
    開立信用狀之原因。自無從依此認定被告有此部分公訴意旨
    之佯稱已取得手機訂單或違背任務之犯行。
四、綜上所陳，依現存卷證資料，既不能完全排除被告與吳偉仁
    共同決意為偉騰公司套現周轉，而進行此部分公訴意旨所述
    相關交易之可能，則本件起訴之背信罪事實，即有合理之可
    疑存在，而無從使本院確信被告有此部份犯行。此外，復查
    無其他積極證據足資證明被告有公訴人所指之背信犯罪，原
    審基此就背信部分為被告無罪之諭知，核無不合。檢察官上
    訴意旨猶執詞指摘原判決此部分不當，非有理由，應予駁回
    。
據上論斷，應依刑事訴訟法第368條，判決如主文。
本案經檢察官吳國南到庭執行職務。
中    華    民    國    95    年    8     月    23    日
                  刑事第十五庭審判長法  官  吳昭瑩
                                    法  官  王麗莉
                                    法  官  楊貴雄
以上正本證明與原本無異。
不得上訴。
                                    書記官  林淑貞
中    華    民    國    95    年    8     月    24    日
附錄：本案論罪科刑法條全文
中華民國刑法第339條第1項
意圖為自己或第三人不法之所有，以詐術使人將本人或第三人之
物交付者，處五年以下有期徒刑、拘役或科或併科一千元以下罰
金。


司法院資訊處製作；財團法人民間司法改革基金會備份。
